臺灣高雄地方法院刑事判決　　　　　　　94年度訴字第2363號
公　訴　人　臺灣高雄地方法院檢察署檢察官
被　　　告　乙○○
上列被告因毒品危害防制條例案件，經檢察官提起公訴（94年度
毒偵字第4474號），嗣因被告就被訴事實為有罪之陳述，經本院
合議庭裁定由受命法官獨任適用簡式審判程序審理，本院判決如
下：
    主  文
乙○○連續施用第一級毒品，處有期徒刑陸月，如易科罰金，以
參佰元折算壹日；扣案海洛因柒包（淨重零點肆柒公克、空包裝
重壹點伍公克）均沒收銷燬之；又施用第二級毒品，處有期徒刑
參月，如易科罰金，以參佰元折算壹日。應執行有期徒刑捌月，
如易科罰金，以參佰元折算壹日；扣案海洛因柒包（淨重零點肆
柒公克、空包裝重壹點伍公克）均沒收銷燬之。
    事  實
一、乙○○前因施用毒品案件，經臺灣屏東地方法院以93年度毒
    聲字第723 號裁定送觀察、勒戒後，認無繼續施用毒品之傾
    向，由臺灣屏東地方法院檢察署檢察官於民國93年12月27日
    ，以93年度毒偵字第2407號不起訴處分確定，明知海洛因及
    甲基安非他命分別係毒品危害防制條例第2 條第2 項第1款
    及第2 款所明定之第一級毒品及第二級毒品，不得施用、持
    有，仍於前開觀察、勒戒執行完畢釋放後5 年內，基於施用
    第一級毒品海洛因之概括犯意，自94年4 月間某日起至同年
    5 月3 日13時許止，在高雄縣大寮鄉○○路○段166 號，以
    將海洛因摻入香菸內點火吸食其霧化氣體之方式，施用第一
    級毒品海洛因多次。又基於施用第二級毒品甲基安非他命之
    犯意，於94年5 月1 日某時在高雄縣大寮鄉某處，以將第二
    級毒品甲基安非他命置於玻璃球內，用火燒烤加熱，再吸食
    其煙霧之方式，施用第二級毒品甲基安非他命1 次。嗣於94
    年5 月3 日16時許，為警於高雄縣大寮鄉○○路○ 段166 號
    前空地盤檢時查獲，並扣得乙○○所有供其施用之第一級毒
    品海洛因7 包（均含包裝袋，合計淨重為0.47公克，另空包
    裝袋合計為1.5 公克）。
二、案經高雄縣政府警察局林園分局報請臺灣高雄地方法院檢察
    署檢察官偵查起訴。
    理  由
一、本件被告所犯係毒品危害防制條例第10條第1 項施用第一級
    毒品罪及同條第2 項施用第二級毒品罪，其法定刑為死刑、
    無期徒刑、最輕本刑為3 年以上有期徒刑以外之罪，於準備
    程序進行中，被告就被訴事實為有罪之陳述，由受命法官告
    知簡式審判程序之要旨並聽取其與公訴人之意見，經被告同
    意適用簡式審判程序後，本院亦認無不得或不宜改依簡式審
    判程序進行之處，爰依刑事訴訟法第273 條之1 第1 項、第
    284 條之1 規定，本院合議庭裁定裁定本件由受命法官獨任
    進行簡式審判程序，合先敘明。
二、訊據被告乙○○對於上揭事實供認不諱，而被告於上開時、
    地為警採集送請臺灣檢驗科技股份有限公司以酵素免疫法（
    EIA）為 初步篩檢，氣相層析質譜法（GC／MS）為確認檢驗
    之鑑定結果，確呈嗎啡及甲基安非他命陽性反應，有臺灣檢
    驗科技股份有限公司94年5 月23日編號KＺ000000000000號濫
    用藥物尿液檢驗報告、尿液採集編號對照表各1 份附卷可稽
    （參偵查卷第22頁、第25頁）。另警方查獲被告時，尚扣得
    白色粉末7 包，有高雄縣政府警察局林園分局扣押筆錄、扣
    押物品目錄表在卷可參（參警卷第4 頁至第7 頁），而上開
    白色粉未經送驗結果，均含有第一級毒品海洛因成分，且合
    計淨重0.47公克、空包裝重1.5 公克，有法務部調查局94年
    7 月22日調科壹字第220020437 號鑑定通知書1 紙附審卷可
    憑，堪信被告之自白與事實相符，其確有施用海洛因及甲基
    安非他命之行為無疑。次查，被告前因施用毒品案件，經臺
    灣屏東地方法院以93年度毒聲字第72 3號裁定送觀察、勒戒
    後，認無繼續施用毒品之傾向，由臺灣屏東地方法院檢察署
    檢察官於93年12月27日，以93年度毒偵字第2407號不起訴處
    分確定之事實，有全國施用毒品案件紀錄表1 份在卷足按。
    綜上所述，被告於觀察、勒戒執行完畢釋放後5 年內，再犯
    本案施用第一級、第二級毒品犯行，本件事證明確，被告犯
    行，洵堪認定。
三、按海洛因及甲基安非他命分別係毒品危害防制條例第2 條第
    2 項第1 款、第2 款所明定之第一級毒品及第二級毒品，不
    得施用、持有。次按，犯毒品危害防制條例第10條施用第一
    級、第二級毒品之罪者，檢察官應聲請法院裁定，令被告入
    勒戒處所觀察、勒戒，經觀察、勒戒後，檢察官依據勒戒處
    所之陳報，認受觀察、勒戒人無繼續施用毒品傾向者，應即
    釋放，並為不起訴之處分；認受觀察、勒戒人有繼續施用毒
    品傾向者，檢察官應聲請法院裁定令入戒治處所強制戒治，
    其期間為6 個月以上，至無繼續強制戒治之必要為止，但最
    長不得逾1 年，強制戒治期滿，應即釋放，由檢察官為不起
    訴之處分；觀察、勒戒或強制戒治執行完畢釋放後，5 年內
    再犯第10條之罪者，應依一般刑事訴訟程序予以起訴論罪科
    刑，此觀諸毒品危害防制條例第20條第1 項、第2 項、第23
    條第1 項、第2 項規定自明。本件被告既曾因施用毒品案件
    ，經法院以裁定送勒戒處所觀察、勒戒執行完畢後，認無繼
    續施用毒品傾向，而被釋放，其於觀察、勒戒執行完畢釋放
    後，5 年內再犯本件施用第一級毒品及第二級毒品案件，依
    前述規定自應予以起訴論罪科刑。核被告所為，係犯毒品危
    害防制條例第10條第1 項之施用第一級毒品罪及同條第2 項
    之施用第二級毒品罪。其施用第一級毒品海洛因及施用第二
    級毒品甲基安非他命前後，持有第一級毒品海洛因及持有第
    二級毒品甲基安非他命之低度行為，分別為其施用第一級毒
    品海洛因及施用第二級毒品甲基安非他命之高度行為所吸收
    ，不另論其持有第一級毒品罪及持有第二級毒品罪。被告先
    後多次施用第一級毒品之行為，時間緊接，方法相同，觸犯
    構成要件相同之罪名，顯係基於概括犯意反覆為之，為連續
    犯，應依刑法第56條規定，論以1 罪。被告所犯前開2 罪間
    ，犯意各別，行為互殊，應予分論併罰。至起訴書雖記載被
    告於94年5 月3 日被警查獲採尿回溯24小時內某一時點，施
    用第二級毒品甲基安非他命，惟公訴檢察官於本院準備程序
    中業將起訴之犯罪事實，更正為如事實欄所載（參見本院94
    年8 月3 日準備程序筆錄，本院審卷第19頁），本院自應依
    更正後之犯罪事實進行審理，附此敘明。爰審酌被告曾因施
    用毒品案件，經法院裁定送勒戒處所觀察、勒戒執行完畢，
    此有臺灣高等法院被告全國前案紀錄表1 份在卷足據，仍未
    戒除毒癮，復犯本件施用第一級毒品及施用第二級毒品之犯
    行，顯見其無悔改之意，意志不堅，惟念其施用第一級毒品
    及第二級毒品乃自戕一己之身體健康，尚未害及他人，犯罪
    後坦承犯行，態度良好等一切情狀，分別量處如主文所示之
    刑，並定其應執行刑及諭知易科罰金之折算標準。
四、扣案白色粉末共7 小包，為被告所有供其施用第一級毒品海
    洛因犯罪所用之物，業經被告於偵查中供認明確（參偵查卷
    第6 頁），且經高雄縣政府警察局林園分局送請法務部調查
    局鑑定結果，均含海洛因成分，淨重共計0.47公克，有前開
    鑑定通知書在審卷可佐，為第一級毒品海洛因；再盛裝上述
    扣案白粉7 小包之空包裝袋（共計重1.5 公克），雖經法務
    部調查局就之與其所盛裝之第一級毒品海洛因分別鑑析其重
    量，固有上開法務部調查局前開鑑定通知書1 紙在卷可憑，
    惟因法務部調查局一般係以傾倒之方式，將包裝袋內之第一
    級毒品海洛因倒出而與包裝袋分離而稱重，必要時，輔以刮
    杓刮取袋內粉末，然無論依何種方式分離，包裝袋內均有極
    微量之第一級毒品海洛因殘留，業經法務部調查局93年3 月
    19 日 調科壹字第09300113060 號函釋在案，足認前揭空包
    裝袋7 個（共計重1.5 公克）內含極微量第一級毒品海洛因
    殘留而無法析離，亦應整體視為查獲之第一級毒品海洛因，
    併依毒品危害防制條例第18條第1 項前段之規定，宣告沒收
    銷燬之。
據上論斷，應依刑事訴訟法第299 條第1 項前段、第273 條之1
第1 項、第284 之1 第1 項，毒品危害防制條例第10條第1 項、
第2 項、第18條第1 項前段，刑法第11條、第56條、第51條第5
款、第41條第1 項、第2 項，罰金罰鍰提高標準條例第2 條，判
決如主文。
本案經檢察官甲○○到庭執行職務。
中　　華　　民　　國　　94　　年　　8 　　月　　17　　日
                  刑事第十二庭  法　官  張維君
以上正本證明與原本無異。
如不服本判決，應於送達後10日內，向本院提出上訴狀。
中　　華　　民　　國　　94　　年　　8 　　月　　17　　日
                                書記官  吳金霞
附錄本案論罪科刑法條全文：
毒品危害防制條例第10條
施用第一級毒品者，處 6 月以上 5 年以下有期徒刑。
施用第二級毒品者，處 3 年以下有期徒刑。
